# 租赁相关

提问人：caihui816 时间：2023-02-13 20:01:10
这是一个政府招标的项目，工程内容大概就是路上的监控设备，纸质收入合同是签订了一年，通过和被审计单位的了解，项目实际应该是五年，合同一年一签订。被审计单位把相关的设备，支出都记入在建工程，转固后分 5 年折旧。我想不通的点主要是1.这项工程是否可以作为企业的固定资产列报在期末资产负债表，会这么考虑的主要原因是该资产产生的相关收益，我考虑是视频数据，但是这些数据资料使用方本质上应该是政府部门。2.是否应该按融资租赁做后续处理，但是被审计单位本身是没有从事融资租赁资质，这点我也查了下，就是没有融资租赁资格的企业，签订的融资租赁合同，本质上不会因为没有资质而无效。会考虑融资租赁，我考虑的是资产具有特殊性，该资产只有特定的部门可以使用。该资产不进行重大改造是无法转让给其他方的。该项目 5 年一共收取五千万，成本大概已经发生 3000 万。该企业从事的主要是安保服务。

回答人：chenyiwei
该类项目更适合于采用PPP模式。即相当于企业向政府提供公共安全基础设施的建设和运维服务。基础设施的控制权属于政府方，企业通过提供建设和运维服务取得收取对价的权利。
此类合同包括建设和运维两项履约义务，在合理识别履约义务和将合同总价合理分拆到该两项履约义务的基础上，对于建造服务，类似于主帖中所述的融资租赁模式（分期收款销售商品）。运维服务在后续运营期内确认收入。

提问人：wx_5fcf12e13db8 时间：2023-02-15 16:57:58
对于出租人来说，是否属于融资租赁，需要以融资租赁的判断标准作为依据。
也就说下述五条中满足任意一条就需要按照融资租赁处理：
（ 1 ）在租赁期届满时，资产的所有权转移给承租人；
（ 2 ）承租人有购买租赁资产的选择权，所订立的购价远低于行使选择权时租赁资产的公允价值；
（ 3 ）租赁期占租赁资产使用寿命的大部分（≥75%）；
（ 4 ）就承租人而言，租赁开始日最低租赁付款额的现值几乎相当于（≥90%）租赁开始日租赁资产的公允价值；
（ 5 ）租赁资产性质特殊，如果不作较大修整，只有承租人才能使用。
监控设备的价值应该远不及 5 年合同的现值， 5000 万折现下来应该是要高于设备本身的公允价值的，所以个人认为最起码第四条是符合的。

回答人：chenyiwei
5000 万还包括对运维成本的补偿，并不全是设备价款。